【裁判字號】    99,審易,606
【裁判日期】    991018
【裁判案由】    違反毒品危害防制條例
【裁判全文】
臺灣新竹地方法院刑事宣示判決筆錄     99年度審易字第606號
公  訴  人  臺灣新竹地方法院檢察署檢察官
被      告  乙○○
指定辯護人  本院公設辯護人  甲○○
上列被告因違反毒品危害防制條例案件，經檢察官提起公訴（99
年度毒偵字第1356號）後，聲請本院改依協商程序而為判決，於
中華民國99年10月18日下午4 時在本院刑事第十一法庭宣示判決
，出席職員如下：
                                      審判長法官  邱忠義
                                          書記官  吳美雲
                                          通  譯  邱立杰
法官起立朗讀判決主文、犯罪事實要旨、處罰條文，及告以上訴
限制、期間並提出上訴狀之法院，且諭知記載其內容：
一、主  文：
    乙○○施用第二級毒品，累犯，處有期徒刑陸月，如易科罰
    金，以新臺幣壹仟元折算壹日。
二、犯罪事實要旨：
（一）乙○○前於民國95年間，因幫助詐欺案件，經本院以95
      年度竹簡字第1203號判決判處有期徒刑4 月確定；又於
      96年間，因4 犯施用第二級毒品案件，經本院以96年度竹
      簡字第1400號判決判處有期徒刑4 月確定。上開案件嗣
      因適用中華民國九十六年罪犯減刑條例，復經本院以96年
      度聲減字第2237號裁定減刑為有期徒刑2 月確定，並與前
      揭案件經接續執行，於97年6 月21日徒刑執行完畢出監
      。
（二）乙○○前於89年間，因初犯施用第二級毒品案件，經本院
      以89年度毒聲字第1491號裁定送觀察、勒戒後，因認有繼
      續施用毒品傾向，再經本院以89年度毒聲字第2523號裁定
      ，令入戒治處所施以強制戒治1年，嗣因執行屆滿3月且成
      效評定為合格，認無繼續戒治之必要，而經本院以90年度
      毒聲字第913 號裁定停止戒治，所餘戒治期間付保護管束
      ，嗣於90年6月29日出所，90年10月6日保護管束期滿，未
      經撤銷，視為強制戒治期滿，並經臺灣新竹地方法院檢察
      署檢察官以91年度戒毒偵字第7 號為不起訴處分確定；又
      於92年間，因2 犯連續施用第二級毒品案件，經本院以92
      年度毒聲字第390號裁定，令入戒治處所施以強制戒治1年
      ，該裁定其後因毒品危害防制條例修正未執行，刑責部分
      ，則經本院以92年度竹簡字第314號判決判處有期徒刑5月
      確定。
（三）詎其仍不知戒斷毒癮，復基於施用第二級毒品甲基安非他
      命之犯意，於99年4月8日下午4 時37分許，在臺灣新竹地
      方法院檢察署採尿時往前回溯96小時內之某時，在不詳友
      人住處，以將甲基安非他命放入吸食器內燒烤成煙霧後吸
      食之方式，非法施用第二級毒品甲基安非他命1 次。嗣因
      因另案施用毒品案件，於本院審理庭中，抗辯並未施用第
      二級毒品云云，並自願至臺灣新竹地方法院檢察署觀護人
      室採尿送驗，惟經採集其尿液送驗結果，呈甲基安非他命
      陽性反應，始查悉上情。
三、處罰條文：
    毒品危害防制條例第10條第2 項，刑法第11條前段、第47條
    第1項。
四、協商判決除有刑事訴訟法第455 條之4 第1 項第1 款於本訊
    問程序終結前，被告撤銷協商合意或檢察官撤回協商聲請者
    ；第2 款被告協商之意思非出於自由意志者；第4 款被告所
    犯之罪非第455 條之2 第1 項所定得以協商判決者；第6 款
    被告有其他較重之裁判上一罪之犯罪事實者；第7 款法院認
    應諭知免刑或免訴、不受理者情形之一，及違反同條第2 項
    「法院應於協商合意範圍內為判決；法院為協商判決所科之
    刑，以宣告緩刑或2 年以下有期徒刑、拘役或罰金為限」之
    規定者外，檢察官與被告均不得上訴。
五、如有前項得上訴之情形，得自收受宣示判決筆錄送達之日起
    10日內，向本院提出上訴書狀，上訴於第二審法院。
中    華    民    國    99   年    10    月     18    日
                  刑事第九庭書  記  官        吳美雲
                            審判長法官        邱忠義
以上筆錄正本係照原本作成。
中    華    民    國    99   年    10    月     18    日
                             書  記 官        王思穎
附錄本案處罰實體法條全文：
毒品危害防制條例第10條第2 項
施用第二級毒品者，處3 年以下有期徒刑。

司法院資訊處製作；財團法人民間司法改革基金會備份。
